【裁判字號】    92,訴,53
【裁判日期】    920211
【裁判案由】    妨害風化
【裁判全文】
臺灣板橋地方法院刑事判決                            九十二年度訴字第五三號
    公  訴  人  臺灣板橋地方法院檢察署檢察官
    被      告  丁○○  男  三.
                丙○○  男  二.
                乙○○  男  二.
                甲○○  女  三.
右列被告因妨害風化案件，經檢察官提起公訴（九十一年度偵字第九九九四號），本
院判決如左：
    主  文
丁○○、丙○○、乙○○、甲○○共同連續意圖使女子與他人為猥褻行為，而容留以
營利，丁○○處有期徒刑肆月，丙○○、乙○○、甲○○各處有期徒刑月，如易科
罰金均以佰元折算壹日。扣案之電話壹具、檯單壹張、電視螢幕壹台、畫面分隔器
壹台、監視器個、帳冊壹本，均沒收。
    事  實
一、戊○○（嗣到案後，另行審結）係位在臺北縣三重市○○○路五十號一樓「愛之
    夢休閒咖啡館」之負責人，基於意圖使女子與他人為猥褻行為以營利之概括犯意
    ，先利用報紙分類廣告刊登「PUB誠徵服務生、陪坐小姐、年十八至三十五歲，
    經驗不拘、待優日領、電話00000000」以招攬小姐，並自民國九十一年
    五月十一日起，僱用已滿十八歲之女子陳金玉、許佩卿等人（另經警方依社會秩
    序維護法處理）為女服務生，復僱用與其有共同犯意聯絡之丁○○為現場負責人
    ，甲○○為會計，丙○○、乙○○為服務生，而連續於男客前往上址休閒咖啡館
    消費時，媒介、容留其女服務生與男客為撫摸胸部及下體之猥褻行為，每次猥褻
    之價格係每半小時一節，第一節為新台幣（下同）八百元，店家分三百五十元、
    小姐分四百五十元，第二節以後每節七百元，店家與小姐五五分帳，其等即共同
    以此方式營利。嗣於九十一年六月三日晚上十一時許，為警在上址當場查獲女子
    許珮卿與男客陳敏湘正從事猥褻行為，並扣得戊○○所有供經營該店所用之電話
    一具、檯單一張、電視螢幕一台、畫面分隔器一台、監視器三個、帳冊一本，而
    循線偵悉上情。
二、案經臺北縣政府警察局三重分局報請臺灣板橋地方法院檢察署檢察官偵查起訴。
    理  由
一、訊據被告丙○○、乙○○固均坦承有受僱在上址咖啡館擔任服務生之情，惟與被
    告丁○○、甲○○均矢口否認涉有妨害風化之犯行，被告丁○○、甲○○均辯稱
    ：當日係前往該咖啡館找友人乙○○，其等並未在該處工作云云，被告丙○○、
    乙○○則另辯稱：不知該店有從事性交易云云。惟查，店內小姐如何於右揭時、
    地，連續多次與不特定之男客為撫摸胸部及下體之猥褻行為，每次猥褻之價格係
    每半小時一節，第一節為八百元，店家分三百五十元、小姐分四百五十元，第二
    節以後每節七百元，店家與小姐五五分帳等節，迭據證人陳金玉、許佩卿分別於
    警訊及偵查中均供證綦詳，核與證人即男客陳敏湘於警訊及偵查中證述如何在該
    處與店內小姐從事性交易之情節相符，而查，證人陳金玉、許佩卿於偵查中既均
    到庭明白證稱被告丁○○為應徵伊等工作之人，為現場負責人，被告甲○○為會
    計，被告丙○○、乙○○則負責招呼客人，並帶客人前往包廂，伊等工作時，被
    告等均在場等語，綜上證人等所述各節，參互印證可知，被告丙○○、乙○○對
    於店內小姐與男客從事猥褻行為等情應完全明瞭，而被告丁○○、甲○○辯稱單
    純到場找被告乙○○云云，顯不可採信。此外，並有報紙分類廣告一則附於偵查
    卷及共同被告戊○○所有供經營該店所用之電話一具、檯單一張、電視螢幕一台
    、畫面分隔器一台、監視器三個、帳冊一本扣案可證，被告四人前揭所辯，均係
    臨訟卸責之詞，不足採信。本件事證已臻明確，被告四人犯行均堪認定。
三、核被告四人意圖使女子與他人為猥褻之行為而容留以營利，所為均係犯刑法第二
    百三十一條第一項意圖使女子與他人為猥褻行為而容留以營利罪。被告等媒介以
    營利之低度行為，為容留以營利之高度行為吸收，不另論罪。其等四人與戊○○
    間對於前開犯罪之實施，有犯意聯絡及行為分擔，俱為共同正犯。被告四人先後
    多次意圖使女子與他人為猥褻之行為而媒介或容留以營利行為，時間緊接，犯罪
    基本構成要件相同，顯係基於概括犯意反覆為之，應依連續犯之規定論以一罪並
    加重其刑。爰審酌被告四人之素行，其等均係受僱工作，與其等之犯罪動機、目
    的、手段、受僱之時間非長、對社會善良風氣所生危害程度、各自從事之工作性
    質以擔任現場負責人之丁○○較重，及被告等犯後否認犯行之態度等一切情狀，
    各酌處如主文所示之刑，並均諭知易科罰金之折算標準，以資懲儆。至於扣案之
    電話一具、檯單一張、電視螢幕一台、畫面分隔器一台、監視器三個、帳冊一本
    等物，係共同被告戊○○所有供經營該店所用之物，此據被告丙○○、乙○○分
    別於本院審理時陳明在卷，爰依刑法第三十八條第一項第二款之規定均予宣告沒
    收。
四、公訴意旨另以：被告四人於前開時地另有意圖營利容留女子與他人為姦淫之行為
    之犯行云云。惟查：被告戊○○經營之上開咖啡館，係於男客前往消費時，媒介
    、容留其女服務生與男客為撫摸胸部及下體之猥褻行為，每次猥褻之價格係每半
    小時一節，第一節為八百元，店家分三百五十元、小姐分四百五十元，第二節以
    後每節七百元，店家與小姐五五分帳，而以此方式營利，該咖啡館並未媒介、容
    留店內小姐與男客為姦淫之行為，此見證人即店內小姐陳金玉、許佩卿前引供證
    自明，陳金玉、許佩卿於偵查中並到庭明白證述該處僅有從事半套之性交易，並
    未從事全套之性交易等語，是尚難認被告四人亦有意圖營利而媒介、容留服務小
    姐與男客為姦淫之行為。此外，復查無積極證據足資證明被告四人有何意圖營利
    容留女子與他人為姦淫行為之犯行，此部分犯罪應屬不能證明，惟因公訴意旨認
    被告四人此部分犯嫌，與各該被告前開論罪科刑部分，有實質上一罪關係，爰均
    不另為無罪判決之諭知。
五、被告戊○○嗣到案後，另行審結。
據上論斷，應依刑事訴訟法第二百九十九條第一項前段，刑法第二十八條、第五十六
條、第二百三十一條第一項、第四十一條第一項前段、第三十八條第一項第二款，罰
金罰鍰提高標準條例第二條，判決如主文。
本案經檢察官王家春到庭執行職務。
中      華      民      國      九十二      年    二      月    十一    日
                                臺灣板橋地方法院刑事第五庭
                                    法  官  邱  靜  琪
右正本證明與原本無異。
如不服本判決，應於判決送達後十日內向本院提出上訴狀 (應附繕本) ，上訴於臺灣
高等法院。
                                    書記官  黃  頌  棻
中      華      民      國      九十二      年    二      月    十二    日
附錄本案論罪科刑法條全文：
中華民國刑法第二百三十一條
意圖使男女與他人為性交或猥褻之行為，而引誘、容留或媒介以營利者，處五年以下
有期徒刑，得併科十萬元以下罰金。以詐術犯之者，亦同。
以犯前項之罪為常業者，處一年以上七年以下有期徒刑，得併科三十萬元以下罰金。
公務員包庇他人犯前二項之罪者，依各該項之規定加重其刑至二分之一。


司法院資訊處製作；財團法人民間司法改革基金會備份。
